臺灣新北地方法院刑事判決
111年度審易字第1735號
公  訴  人  臺灣新北地方檢察署檢察官
被      告  林駿達



上列被告因毀損等案件，經檢察官提起公訴（111年度偵緝字第2
853號），因被告於準備程序中就被訴事實為有罪之陳述，經本
院改以簡式審判程序審理，判決如下：
    主  文
林駿達犯毀損他人物品罪，處拘役肆拾日，如易科罰金，以新臺
幣壹仟元折算壹日。又犯公然侮辱罪，處拘役貳拾日，如易科罰
金，以新臺幣壹仟元折算壹日。應執行拘役伍拾日，如易科罰金
，以新臺幣壹仟元折算壹日。
    事實及理由
一、林駿達於民國110年11月10日3時26分許，在新北市○○區○○路
    0000號市場攤販前，與黃淑美發生口角衝突，竟基於毀損之
    犯意，持板凳砸向黃淑美所管領之攤位，使攤台及玻璃損壞
    ，足生損害於黃淑美，而林駿達本應注意此毀損舉動，應避
    免波及旁人，且依當時之情況，並無不能注意之情事，竟疏
    未注意及此，致玻璃碎片噴向黃淑美，使黃淑美受有右側食
    指開放性傷口之傷害。林駿達復基於公然侮辱之犯意，在上
    開不特定多數人得以共見共聞之處所，對黃淑美辱罵：「幹
    你娘機掰」等語，足以貶損黃淑美之人格及社會評價。
二、證據：　　
　㈠被告林駿達於本院準備程序及審理中之自白。
　㈡告訴人兼證人黃淑美於警詢及偵查中之指證。
　㈢證人張政義即在場之人於偵查中之證述。
　㈣現場照片、錄影畫面翻拍照片擷圖。  
　㈤新北市立聯合醫院乙種診斷書。 
三、論罪科刑：
  ㈠核被告所為，係犯刑法第354條之毀損罪、同法第284條前段
    之過失傷害罪及同法第309條第1項之公然侮辱罪。被告以一
    行為同時觸犯毀損罪及過失傷害罪，為想像競合犯，應依刑
    法第55條之規定，從一重以毀損罪處斷。又被告所犯毀損罪
    及公然侮辱罪，犯意各別、行為互殊，應分論併罰。
  ㈡爰審酌被告與告訴人僅因細故發生爭執，不思理性溝通處理
    ，率爾毀損告訴人之攤台及玻璃，並致玻璃碎片噴飛，致告
    訴人受有上開傷害，且以足以貶損他人人格及社會評價之輕
    蔑言語辱罵告訴人，顯然欠缺尊重他人名譽之觀念，所為誠
    屬不該，惟念其犯後坦承犯行，態度尚可，且與告訴人調解
    成立，有本院111年9月26日調解筆錄附卷可稽，兼衡被告個
    人戶籍資料查詢結果註記高職畢業之教育程度、於警詢中自
    陳勉持之家庭經濟狀況、素行、犯罪動機、目的、手段、本
    案衝突發生原因與經過等一切情狀，分別量處如主文所示之
    刑及諭知易科罰金之折算標準，並定應執行刑及諭知易科罰
    金之折算標準。　　
據上論斷，應依刑事訴訟法第273條之1第1項、第299條第1項前
段，判決如主文。
本案經檢察官姜長志偵查起訴，由檢察官宋有容到庭執行職務。
中    華    民    國   111    年    10    月    17    日
                  刑事第二十三庭  法  官  龔書安
上列正本證明與原本無異。
如不服本判決，應於判決送達後20日內敘明上訴理由，向本院提
出上訴狀 (應附繕本) ，上訴於臺灣高等法院。其未敘述上訴理
由者，應於上訴期間屆滿後20日內向本院補提理由書「切勿逕送
上級法院」。
                                  書記官  石秉弘
中　　華　　民　　國　　111 　年　　10　　月　　18　　日
附錄本案論罪科刑法條全文　
中華民國刑法第354條
毀棄、損壞前二條以外之他人之物或致令不堪用，足以生損害於
公眾或他人者，處2年以下有期徒刑、拘役或1萬5千元以下罰金
。　　
中華民國刑法第284條
因過失傷害人者，處1年以下有期徒刑、拘役或10萬元以下罰金
；致重傷者，處3年以下有期徒刑、拘役或30萬元以下罰金。
中華民國刑法第309條
公然侮辱人者，處拘役或9千元以下罰金。
以強暴犯前項之罪者，處1年以下有期徒刑、拘役或1萬5千元以
下罰金。